臺灣板橋地方法院交通事件裁定　　　　96年度交聲字第1375號
原處分機關　臺北市交通事件裁決所
異　議　人　甲○○
即受處分人
上列異議人即受處分人因違反道路交通管理處罰條例案件，對於
臺北市交通事件裁決所於民國96年8 月24日所為之北市裁二字第
裁22-AEV341275號處分，聲明異議，本院裁定如下：
    主  文
異議駁回。
    理  由
一、原處分意旨略以：異議人即受處分人甲○○於96年6 月24日
    0 時3 分許，駕駛所有之車號5028-ET 號自小客車，行經臺
    北市○○路○段6 巷口，因有「汽車駕駛人酒精濃度超過規
    定標準（0.25-0.4）」之違規事實，為警當場攔停施以酒精
    測試，經測得其呼氣酒精濃度達每公升0.37毫克，以北市警
    交字第AEV341275 號舉發通知單掣單舉發，嗣經原處分機關
    依道路交通管理處罰條例第35條第1 項第1 款、違反道路交
    通管理事件統一裁罰基準及處理細則之規定，裁處罰鍰新臺
    幣（下同）19,500元，吊扣駕駛執照12個月，施以道安講習
    。
二、聲明異議意旨略以：異議人於96年6 月23日22時45分許，從
    友人家中聚會欲返家，約莫10分鐘後途經內湖成功路三段，
    由於自感夜深體力不濟，遂停於路邊合法停車位休息片刻，
    於23時20分許，由於仍感疲倦，於是決定招攔計程車，並付
    款委請計程車司機趙榮華將異議人之車開回永和住所。趙榮
    華駕駛異議人車號5028-ET 號自小客車，行經成功路三段6
    巷前，遭內湖分局員警陳金雄攔下，欲對異議人進行酒測，
    然當時係由趙榮華駕車，異議人則坐在前座乘客座位上，實
    不了解何以坐在副駕駛座者需要進行酒測，但在員警堅持下
    ，異議人遂同意進行酒測，酒測值為0.37，爰為此聲明異議
    請求撤銷免罰云云。
三、按汽車駕駛人飲用酒類或其他類似物後其吐氣所含酒精濃度
    超過每公升0.25毫克或血液中酒精濃度超過百分之0.05以上
    者，不得駕車，道路交通安全規則第114 條第2 款定有明文
    。又汽車駕駛人，駕駛汽車經測試檢定有酒精濃度超過規定
    標準者，處15,000元以上60,000元以下罰鍰，並當場移置保
    管其車輛及吊扣其駕駛執照1 年，道路交通管理處罰條例第
    35 條 第1 項第1 款定有明文。再小型車駕駛人違反道路交
    通管理處罰條例第35條第1 項第1 款，其吐氣所含酒精濃度
    超過每公升0.25毫克以上未滿0.4 毫克，於期限內繳納或到
    案聽候裁決者，處罰鍰19,500元，違反道路交通管理事件統
    一裁罰基準表亦有明文。末按，汽車駕駛人有本條例第35條
    第1 項之情形者，應接受道路交通安全講習，同條例第24條
    第1 項第2款 亦有明文。
四、經查：異議人於96年6 月23日服用酒類後，於96年6 月24日
    0 時3 分許，在臺北市○○路○段6 巷口，經警施以酒精測
    試，測得其呼氣酒精濃度達每公升0.37毫克等情，有臺北市
    政府警察局北市警交字第AEV341275 號舉發違反道路交通管
    理事件通知單、酒測值證明單影本各1 紙在卷可徵，復為異
    議人所不爭執，足證異議人於警為酒精測試時，其呼氣酒精
    濃度達每公升0.37毫克之事實，堪以認定。異議人雖以前詞
    置辯，惟查，異議人於聲明異議狀上自陳：「本人於96年6
    月23日晚上10：45左右，從友人家中聚會欲返家，約莫10分
    鐘後途經內湖成功路三段。本人由於自感夜深體力不濟，遂
    停於路邊合法停車位休息片刻」等語；核與原舉發單位函覆
    ：「查員警於成功路3 段北往南鄰成功路3 段6 巷實施酒測
    路檢勤務，該路段筆直寬廣，且夜間照明良好，由施測點觀
    望來車，並不會有視覺死角... 臺端行經上開路段，見員警
    於前方路段實施酒測取締，因心生畏懼，將車輛停滯在路旁
    ，且徘徊在人行道上，當時臺端身著米黃色上衣及白色長褲
    ，不時撥打行動電話，約過5 分鐘後始和1 名男子（姓趙）
    ，由趙姓男子駕車經過路檢點」之情節大致相符。堪認異議
    人係自行駕車後發現有員警臨檢，始移置該車於路旁，再電
    召友人為其駕車通過路檢點，員警見狀始對其攔查進行酒精
    測試至明，是異議人在為警發現對其施以酒測前，已有駕車
    之行為，而呼氣所含酒精濃度超過規定標準之違規事實，本
    不因實施酒測時，駕駛人係駕車後停等於路邊再由他人代駕
    ，抑或行進間為警攔停而有所差異，是異議人前揭所辯顯屬
    誤會，併予敘明。是異議人酒後呼氣酒精濃度達每公升0.37
    毫克後，仍駕駛上開車輛10分鐘，其有酒精濃度超過規定標
    準仍駕車之違規行為，甚為明確。
五、綜上所述，異議人違規事證明確，確有原處分機關認定之違
    規情事，所辯無非卸責之詞，委無足採，從而，原處分機關
    依道路交通管理處罰條例第35條第1項第1款、違反道路交通
    管理事件統一裁罰基準及處理細則之規定，裁處罰鍰19,500
    元，吊扣駕駛執照12個月，施以道安講習，經核並無不合，
    異議人之聲明異議，為無理由，應予駁回。
據上論斷，應依道路交通案件處理辦法第19條，裁定如主文。
中　　華　　民　　國　　96　　年　　10 　 月　　19 　 日
                     交通法庭  法  官  李 君 豪
以上正本證明與原本無異。
如不服本裁定應於送達後5日內向本院提出抗告狀。
                               書記官  林 文 達
中　　華　　民　　國　　96　　年　　10　　月　　19　　日
